# 股份支付形成的资本公积在日后相关股权转让后是否应冲回资本公积

提问人：yangyinting 时间：2017-07-10 08:18:51
A公司高管B2014年以 1 元/股价格入股A公司，当时A公司每股净资产为 10 元/股，判断该行为构成立即行权的股份支付并将溢价 9 元/股*股数计入当期管理费用、资本公积资本溢价； 2017 年高管B将其持有的A公司股权 0 元转让给新股东，请问 2017 年高管B将其持有的A公司股权转让后，此前因股份支付形成的资本公积、管理费用是否应冲回或做其他处理？谢谢大家

回答人：chenyiwei
如果明确前次股份支付没有等待期，则表明其补偿对象是B在该次股权激励的授予日之前为本公司提供的历史上的服务，所以不论后续该部分股权是否进一步转让，前期已确认的股份支付费用和对应的资本公积都不作冲回处理。 第二次股权转让如果对受让方而言构成股份支付的，则第二次股份转让时需依据届时的标的股份公允价值与受让价格之间的差额确认第二次的股份支付费用，与第一次已确认的股份支付费用无关。